臺灣新北地方法院三重簡易庭民事判決
　　　　　　　　　　　　　　　　　111年度重簡字第1163號
原      告  吳秉叡  
被      告  王宏銘  

上列當事人間請求侵權行為損害賠償事件，原告提起刑事附帶民
事訴訟（110年度簡附民字第98號），經刑事庭裁定移送審理，
於民國111年9月16日言詞辯論終結，本院判決如下：
    主  文
被告應給付原告新臺幣4,000元，及自民國111年1月13日起至清
償日止，按年息5％計算之利息。
原告其餘之訴駁回。
本判決原告勝訴部分得假執行。
原告其餘假執行之聲請駁回。
    事 實 及 理 由
一、原告主張：被告於民國110年4月15日0時2分許，在新北市○○
    區○○路0段0巷00弄0號臺北神話社區警衛室內，與擔任警衛
    之原告因外送人員送餐問題發生口角爭執，竟基於傷害之犯
    意，徒手毆打原告，致原告受有左側胸壁挫傷之傷害，上情
    已經鈞院刑事庭以110年度簡字第4787號號刑事判決判被告
    犯傷害罪，處罰金新臺幣（下同）9,000元，如易服勞役，
    以1,000元折算1日確定在案，原告並因而受有下列損害：⑴
    工作損失7萬元：原告因本件傷勢而無法工作，以每月3萬1,
    000元之工資計算，共計受有7萬元之工作損失。⑵併請求精
    神慰撫金13萬元，以上共計20萬元。爰依侵權行為之法律關
    係提起本件訴訟，並聲明：㈠被告應給付原告20萬元，及自
    起訴狀繕本送達翌日起至清償日止，按年息5％計算之利息。
    ㈡願供擔保，請准宣告假執行。
二、被告則以：被告僅以手指戳原告，導致原告輕微挫傷而已，
    且當初原告之雇主亦有另外安排原告到其他社區服務，並無
    原告所稱不能工作之情事或8個月無法工作之情況等。精神
    慰撫金之主張亦過高等語置辯。
三、得心證之理由：
（一）原告主張被告之故意行為致其受有左側胸壁挫傷之傷害等
      情，業據提出新北市立土城醫院診斷證明書（附民卷第13
      頁）為證，被告並因而犯傷害罪，經本院110年度簡字第4
      787號刑事判決判處罰金9,000元，有前開判決在卷可憑（
      本院卷第13至第15頁），此經本院依職權調閱前開案卷，
      核閱屬實，堪認原告之主張為真實。
（二）按因故意或過失，不法侵害他人之權利者，負損害賠償責
      任；不法侵害他人之身體或健康者，對於被害人因此喪失
      或減少勞動能力或增加生活上之需要時，應負損害賠償責
      任；不法侵害他人之身體、健康、名譽、自由、信用、隱
      私、貞操，或不法侵害其他人格法益而情節重大者，被害
      人雖非財產上之損害，亦得請求賠償相當之金額，民法第
      184 條第1項前段、第193 條第1 項、第195 條第1項前段
      分別定有明文。被告因前揭故意傷害行為不法侵害原告之
      權利，已如前述，原告請求被告負侵權行為損害賠償責任
      ，自屬有據。茲就原告請求之損害賠償金額，審酌如下：
　　⒈工作損失7萬元部分：按當事人主張有利於己之事實者，就
      其事實有舉證之責任，民事訴訟法第277條前段定有明文
      ；又按損害賠償之範圍，應以被害人實際所受損害為據。
      原告雖主張因本件傷勢而無法工作，以每月3萬1,000元之
      工資計算，共計受有7萬元之工作損失云云，惟其所提出
      之新北市立土城醫院診斷證明書上，並無任何因本件傷勢
      而有修養必要之記載。又原告亦未證明其已達不能工作程
      度，並舉證其實際薪資損害。是原告此部分之請求，尚難
      准許。
　　⒉精神慰撫金13萬元部分：
　　　按慰撫金之多寡，應斟酌雙方之身分、地位、資力與加害
      程度，及其他各種情形核定相當之數額，該金額是否相當
      ，自應依實際加害情形與被害人所受之痛苦及雙方之身分
      、地位、經濟狀況等關係決定之。爰審酌原告國中畢業，
      111年1月開始工作，月收入3萬4,000元，被告為 國中肄
      業，目前待業中，此據兩造陳明在卷，復參以被告之加害
      情形、原告所受傷勢及精神上所受痛苦等一切情狀，認為
      原告請求精神慰撫金13萬元，尚屬過高，應以4,000元為
      適當。
　　⒊綜上，原告得請求被告賠償之損害即為4,000元。　
四、從而，原告依侵權行為法律關係，請求被告給付4,000元，
    及自起訴狀繕本送達翌日即111年1月13日（附民卷第17頁）
    起至清償日止，按年息5％計算之利息，為有理由，應予准許
    ，逾此部分之請求，則無理由，應予駁回。
五、本判決原告勝訴部分，係依簡易程序而為被告敗訴之判決，
    爰依職權宣告假執行，原告陳明願供擔保請准宣告假執行，
    並無必要。至原告敗訴部分，其假執行之聲請，即失所附麗
    ，應併予駁回。
六、本件係刑事附帶民事訴訟，由刑事合議庭裁定移送本庭之事
    件，依刑事訴訟法第504 條第2 項之規定，免納裁判費，本
    件訴訟中亦未生其他訴訟費用，故無應確定之訴訟費用額，
    爰不為訴訟費用負擔之諭知，併此敘明。
中    華    民    國   111    年     9    月    30    日
                  臺灣新北地方法院三重簡易庭
                      法      官  王雅婷
以上正本係照原本作成。
如不服本判決，應於送達後20日內，向本院提出上訴狀並表明上
訴理由，如於本判決宣示後送達前提起上訴者，應於判決送達後
20日內補提上訴理由書（須附繕本）。
中    華    民    國   111    年     9    月    30    日
                      書  記  官  陳芊卉